【裁判字號】    96,訴,1662
【裁判日期】    970320
【裁判案由】    違反槍砲彈藥刀械管制條例等
【裁判全文】
臺灣臺南地方法院刑事判決              96年度訴字第1662號
公  訴  人  臺灣臺南地方法院檢察署檢察官
被      告  戊○○
                    （另案
指定辯護人  丙○○  本院公設辯護人
上列被告因違反槍砲彈藥刀械管制條例等案件，經檢察官提起公
訴（96年度偵字第14155號），本院判決如下：
    主    文
戊○○未經許可，寄藏可發射子彈具有殺傷力之改造手槍，累犯
，處有期徒刑貳年捌月，併科罰金新臺幣拾萬元，罰金如易服勞
役，以新臺幣壹仟元折算壹日，扣案之改造手槍壹支（槍枝管制
編號：壹壹零貳零陸陸玖貳號，含彈匣壹個）沒收；又以加害
生命、身體之事，恐嚇他人致生危害於安全，累犯，處有期徒刑
陸月，扣案之改造手槍壹支（槍枝管制編號：壹壹零貳零陸陸
玖貳號，含彈匣壹個）沒收。應執行有期徒刑年，併科罰金新
臺幣拾萬元，罰金如易服勞役，以新臺幣壹仟元折算壹日；扣案
之改造手槍壹支（槍枝管制編號：壹壹零貳零陸陸玖貳號，含
彈匣壹個）沒收。
    事    實
一、戊○○前因妨害自由案件，經臺灣高等法院臺南分院於民國
    九十年八月三十一日以九十年度上更一字第一三八號判處有
    期徒刑一年九月確定，嗣經入監執行，而於九十五年四月五
    日因假釋付保護管束期滿而執行完畢。
二、戊○○及丁○○（業經本院發佈通緝在案）均明知具有殺傷
    力之各式槍枝及子彈，非經主管機關許可不得擅自持有，丁○○竟於民國九十五年七月中，受友人楊哲銘交付而寄藏具
    殺傷力之改造手槍一支（槍枝管制編號：0000000000號，仿
    BE RETTA廠M9型半自動手槍改造）及可供該手槍射擊使用具
    有殺傷力之土造金屬彈頭之土造子彈三顆後，即非法寄藏之
    ；戊○○自八十七、八十八年間，受姓名、年籍不詳，綽號
    「阿瑤」之成年男子處之託，而寄藏具有殺傷力之改造手槍
    一支（槍枝管制編號：0000000000號，仿BERETTA廠84型半
    自動手槍改造）及可供該手槍射擊使用具有殺傷力之制式子
    彈一顆 (於送鑑定時，業經試射完畢)，而非法寄藏之。
三、於九十六年九月十五日凌晨二時許，丁○○、戊○○與不詳
    姓名、年籍，綽號「慶仔」等友人至臺南市○區○○路一段
    一一一號「美樂地KTV」唱歌後，欲離去時，因甲○○與友
    人陶子豪、楊郁君、楊順博在KTV門前道路旁燃放鞭炮，而
    甲○○所點燃之鞭炮不慎掉落至戊○○腳前，戊○○、丁○○因而心生不滿，即各自基於恐嚇危害他人生命、身體安全
    之犯意，分持上開改造手槍上前恫嚇甲○○，致甲○○心生
    畏懼，而甲○○、陶子豪、楊順博等人隨即上前欲搶下丁○○、戊○○所持之改造手槍，雙方拉扯之際，戊○○所持之
    改造手槍內彈匣掉落，而丁○○所持之改造手槍於混亂中擊
    發三槍，其中一槍擊中甲○○左肩成傷（殺人未遂部分業經
    檢察官為不起訴處分確定），雙方聽聞槍聲後，隨即各自散
    去。嗣於九十六年九月十九日下午四時許，丁○○持上開所
    寄藏之改造手槍至臺南市警察局第一分局投案，並於警方尚
    未查知當天持槍之另一人之身分時，即由丁○○透過友人聯
    繫戊○○，戊○○於同日下午四、五時許至臺南市警察局第
    一分局向員警表示其係當日與丁○○分持上開槍枝之人，並
    由戊○○帶警取出上開其所受寄藏放之改造手槍一把及制式
    子彈一顆，自願接受裁判。
四、案經臺南市警察局第一分局報告臺灣臺南地方法院檢察署檢
    察官偵查起訴。
    理    由
一、訊據被告戊○○除對於恐嚇危害安全之部分予以否認，並辯
    稱：伊當時係誤以為有人開槍，所以才持槍準備反擊等語外
    ，對於非法寄藏具殺傷力之改造手槍（槍枝管制編號：0000
    000000號，仿BERETTA廠84型半自動手槍改造）及子彈等犯
    罪事實均坦承不諱，核與共同被告丁○○所供及證人甲○○
    、陶子豪、楊郁君、楊順博所證均屬相符，並有上開改造手
    槍一支（槍枝管制編號：0000000000號）及制式子彈一顆扣
    案可資佐證；且該扣案之槍枝及子彈，經送內政部警政署刑
    事警察局鑑驗結果，認槍枝係由仿BERETTA廠84型半自動手
    槍製造之槍枝，換裝土造金屬槍管及土造金屬槍機而成，擊
    發功能正常，可供擊發適用子彈使用，認具殺傷力，有該局
    九十六年十月三十日刑鑑字第○九六○一五二八一六號槍彈
    鑑定書乙份附卷可參。是被告戊○○非法寄藏具殺傷力之槍
    、彈犯行，事證明確，堪以認定。
二、被告戊○○雖辯稱：伊未為恐嚇危害安全之犯行云云，惟查
    ：被告持上開槍枝為恐嚇被害人甲○○之犯行，業據證人甲○○、陶子豪、楊邪君、楊順博等人證述綦詳，亦核與被告
    於偵查中所供：因為伊於九十六年九月十五日凌晨二時許，
    在臺南市○區○○路一段一一一號美樂地KTV被甲○○用鞭
    炮炸到，伊一氣之下就從皮包內拿出一把改造手槍，伊只是
    要嚇他，並不是要對他開槍，後來伊之槍枝被楊順博搶去，
    但後來伊又將槍搶回來，就離開了等語（見偵查卷第二十頁
    ）互核後均屬相符，並有被告戊○○於案發時所持有之槍、
    彈扣案可資佐證。足認被告戊○○確有持上開槍、彈恐嚇被
    害人甲○○之犯行，其上開所辯，顯係卸責之詞而不足採信
    。至於就被告戊○○是否與共同被告丁○○就恐嚇危害安全
    之犯行有犯意聯絡及行為分擔，因本件事起倉促，並無積極
    之證據足以證明其二人於瞬間之際確有犯意聯絡及行為分擔
    ，應認被告戊○○就其個人之恐嚇犯行與共同被告丁○○並
    非共同正犯，僅係單獨為之，而為單獨正犯。是本件被告戊○○恐嚇危害安全之犯行，事證明確，堪以認定。
三、另查被告戊○○及辯護人均主張本件係被告戊○○自首，依
    法得減輕其刑等語。經查，證人即臺南市警察局第一分局偵
    查佐乙○○證稱：我們先知道丁○○，策動丁○○投案，戊○○的身分我們完全不知道，是透過影片看到他有帶槍，我
    們知道這個人，但不知道他是誰，僅知道這個人跟丁○○應
    該是朋友關係，所以透過丁○○策動戊○○自首，但是丁○○也不知道戊○○的身分，丁○○聯絡誰我們沒有過問，我
    們也不曉得丁○○如何聯絡到戊○○，因為我們不知道戊○○的身分，而丁○○與戊○○到警局的時間差幾個小時，戊○○在製作筆錄前大約二小時即抵達警局，是直接跟我們接
    洽，也就是丁○○九十六年九月二十九日晚間十一時一分製
    作的第二次警詢筆錄，當時戊○○就已經抵達警局了等語（
    見本院九十七年三月十四日審判筆錄）；證人即臺南市警察
    局第一分局偵查佐庚○○證稱：我們先鎖定丁○○，至於戊○○，我們只是知道他的綽號，但是不確定他的身分，所以
    要求丁○○出面策動，而丁○○僅說出持槍者的外號，且係
    透過中間人找出戊○○，在丁○○把戊○○找出來之前，我
    們不知道監視畫面中白衣人的身分，如果丁○○沒有策動戊○○出面，我們必須另外透過其他在場人及社會人士去看錄
    影帶才能得知白衣男子的身分，因我們已經鎖定丁○○，透
    過丁○○去找戊○○，同時也進行看錄影帶找人的工作，不
    過我們的查詢還沒有結果，戊○○就到警局了等語（見本院
    九十七年三月十四日審判筆錄），互核證人之證詞確屬相符
    ，足認被告戊○○確是在警方人員尚未得知其姓名、真實身
    分之前，即主動到警局自首，並偕同警方起出其所寄藏之槍
    彈，其就本件犯行，確符合自首之要件，要屬無疑。
四、核被告戊○○所為，係犯槍砲彈藥刀械管制條例第八條第四
    項之未經許可，寄藏可發射子彈具有殺傷力之改造手槍罪及
    同法第十二條第四項之未經許可寄葴子彈罪及刑法第三百零
    五條之恐嚇危害安全罪。又被告戊○○之寄藏槍枝係受人之
    託代為保管，其保管之本身所為之持有，係寄藏之當然結果
    ，法律上自宜僅就寄藏行為為包括之評價，其持有改造槍枝
    部分不另論罪（最高法院七十四年度台上字第三四００號判
    例參照）。又被告戊○○以一寄藏之行為，同時觸犯未經許
    可寄藏改造手槍及未經許可寄藏子彈罪，為想像競合犯，應
    依刑法第五十五條之規定，從一較重之未經許可，寄藏改造
    手槍罪處斷。被告戊○○所犯上開寄藏改造手槍罪及恐嚇危
    害安全罪間，犯意各別，行為不同，應分論併罰。被告戊○○有如事實欄一所載之科刑及執行紀錄，於九十五年四月五
    日執行完畢，此有臺灣高等法院被告前案紀錄表一份在卷可
    按，其前受有期徒刑之執行完畢後，五年內故意再犯本件有
    期徒刑以上之罪，應依刑法第四十七條第一項規定論以累犯
    ，並加重其刑。被告戊○○為上開犯行後，於警方尚未查覺
    其犯行之際，即至臺南市警察局第一分局向員警自首，並願
    接受裁判，業如上所述，為對未發覺之犯罪自首而接受裁判
    ，爰依刑法第六十二條前段減輕其刑。被告戊○○之刑有加
    重及減輕之情形，爰依刑法第七十一條第一項規定，先加重
    後減輕之。爰審酌被告戊○○非法寄藏上開改造槍枝，且持
    以恐嚇他人致嚴重威脅社會治安，惟其就持有槍、彈之犯行
    坦承犯行，態度良好等一切情狀，分別量處如主文所示之刑
    ，並定其應執行刑，罰金部分均諭知如易服勞役之折算標準
    。
五、扣案之改造手槍一支（槍枝管制編號：0000000000號，含彈
    匣一個）為違禁物，應依刑法第三十八條第一項第一款規定
    宣告沒收。至於原本扣案之制式子彈一顆，於送鑑定時業經
    試射完畢，已非屬違禁物，爰不予宣告沒收，併此敘明。
六、共同被告丁○○部分業經本院通緝，就其犯行將俟其到案後
    再行審結。
據上論斷，應依刑事訴訟法第二百九十九條第一項前段，槍砲彈
藥刀械管制條例第八條第四項、第十二條第四項，刑法第十一條
前段、第三百零五條、第四十二條第三項前段、第四十七條第一
項、第五十五條、第五十一條第五款前段、第六十二條前段、第
三十八條第一項第一款，刑法施行法第一條之一，判決如主文。
本案經檢察官己○○到庭執行職務。
中    華    民    國    97    年     3    月    20    日
                  刑事第二庭  審判長  法  官  蘇義洲
                                      法  官  洪士傑
                                      法  官  徐文瑞
以上正本證明與原本無異。
如不服本判決應於收受本判決後10日內向本院提出上訴書狀，並
應敘述具體理由。如未敘述上訴理由者，應於上訴期間屆滿後20
日內向本院補提理由書狀（均須按他造當事人之人數附繕本），
切勿逕送上級法院。
                                      書記官   李佩珊
中    華    民    國    97    年    3     月    21    日
附錄法條：
修正槍砲彈藥刀械管制條例第八條第四項：
未經許可，持有、寄藏或意圖販賣而陳列第一項所列槍砲者，處
三年以上十年以下有期徒刑，併科新臺幣七百萬元以下罰金。
槍砲彈藥刀械管制條例第十二條第一項：
未經許可，製造、販賣或運輸子彈者，處一年以上七年以下有期
徒刑，併科新臺幣五百萬元以下罰金。


司法院資訊處製作；財團法人民間司法改革基金會備份。
